臺灣臺北地方法院刑事判決　　　　　　　96年度訴字第1052號
公　訴　人　臺灣臺北地方法院檢察署檢察官
被　　　告　甲○○
　　　　　　　　　　　號5樓
選任辯護人　林晉宏律師
上列被告因妨害電腦使用案件，經檢察官提起公訴（96年度偵字
第6311號），本院判決如下：
    主  文
本件公訴不受理。
    理  由
一、公訴意旨詳如附件起訴書所載（起訴書所載「記錄」，均應
    更正為「紀錄」）。檢察官因認被告涉有刑法第三百五十八
    條、第三百五十九條無故輸入他人帳號密碼、無故取得他人
    電磁紀錄罪嫌等語。
二、按告訴乃論之罪，告訴人於第一審辯論終結前得撤回其告訴
    ，又告訴經撤回者，應諭知不受理之判決，而不受理之判決
    ，得不經言詞辯論為之，刑事訴訟法第二百三十八條第一項
    、第三百零三條第三款、第三百零七條分別定有明文。
三、查被告甲○○所涉前述妨害電腦使用罪嫌，起訴書認係犯刑
    法第三百五十八條、第三百五十九條之罪，依同法第三百六
    十三條規定，須告訴乃論。茲據告訴人御盛旅行社股份有限
    公司、丙○○具狀撤回告訴，此有「刑事撤回告訴狀」在卷
    足稽，依上開說明，爰不經言詞辯論，逕為諭知不受理之判
    決。
據上論斷，應依刑事訴訟法第二百七十三條之一第一項、第三百
零三條第三款、第三百零七條，判決如主文。
中　　華　　民　　國　　96　　年　　10　　月　　31　　日
　　　　　　　　　刑事第十庭   法　官  姚念慈
上正本證明與原本無異。
如不服本判決，應於判決送達後10日內向本院提出上訴狀 (應抄
附繕本)。
                               書記官  劉芸珊
中　　華　　民　　國　　96　　年　　10　　月　　31　　日
附件：
臺灣臺北地方法院檢察署檢察官起訴書
　　　　　　　　　　　　　　　　　　　96年度偵字第6311號
　　被　告　甲○○　男　27歲（民國○○年○月○○日生）
　　　　　　　　　　籍設臺北市○○區○○街18巷17號5樓
　　　　　　　　　　現居臺北市○○區○○街92巷13號4樓
　　　　　　　　　　國民身分證統一編號：Ｚ000000000號
上列被告因妨害電腦使用案件，已經偵查終結，認應該提起公訴
，茲將犯罪事實及證據並所犯法條分敘如下：
            犯罪事實
一、甲○○於民國95年9月前任職於御盛旅行社股份有限公司（
    下稱御盛公司），離職後則至臺北市中山區○○○路○段
    118之5號4樓尚洋國際旅行社股份有限公司（下稱尚洋公司
    ）工作。詎甲○○為期使業務內容順遂，並獲取為競爭對手
    之御盛公司相關業務內容，竟於96年2月9日上午7時24分許
    ，在臺北市中山區○○○路○段118之5號4樓尚洋公司內，
    使用電腦及不知情之尚洋公司員工廖勝荃向網路服務業者（
    ISP）中華電信數據通信分公司（下稱中華電信，址設臺北
    市○○路○段廿一號）申請安裝在上址之ADSL（指非對稱數
    位式用戶線路Asymmetric Digital Subscriber Line，係一
    種利用傳統電話線來提供高速網際網路上網服務的技術）專
    線，連接御盛公司已安裝臺灣微軟股份有限公司（以下簡稱
    微軟公司）發行之Window Server 2003，並已啟動Microsof
    t Internet Information Services(簡稱IIS，係是由微軟
    公司提供的基於運行Microsoft Windows的網際網路基本服
    務，可提供包括FTP、NNTP、和HTTP/HTTPS等網路服務之應
    用軟體）中FTP服務（英文：File Transfer Protocol，文
    件傳輸協定，簡稱為FTP，是用於在網路上進行文件傳輸的
    一套標準協議，透過FTP服務，可使不同主機透過網路架構
    進行文件共享）之電腦伺服器主機，在登入帳戶欄位中無故
    輸入御盛公司員工丙○○之帳號「alan」及密碼，而取得該
    伺服器內電磁記錄之存取權限。嗣甲○○登入後，即將御盛
    公司伺服器內之旅遊行程、景點介紹、報價表、客戶名單等
    電磁記錄重製在自己的電腦硬碟內，以此方式取得御盛公司
    之電磁記錄，足生損害於御盛公司。至同年月11日凌晨3時
    50分許，甲○○在臺北市○○區○○街住處，再以電腦透過
    不知情之杜明諦向數位聯合股份有限公司（下稱數位聯合）
    申請之ADSL專線，以相同方式登入御盛公司前揭電腦伺服器
    主機，而取得旅遊行程、景點介紹、報價表、客戶名單等電
    磁記錄。
二、案經御盛公司、丙○○訴由內政部警政署電信警察隊第一中
    隊報告偵辦。
            證據並所犯法條
一、證據清單及待證事實
┌──┬─────────────┬─────────┐
│編號│    證  據  名  稱        │   待 證 事 實    │
├──┼─────────────┼─────────┤
│ １ │被告甲○○之自白          │被告之犯罪事實。  │
├──┼─────────────┼─────────┤
│ ２ │告訴代表人乙○○之指訴    │被告之犯罪事實。  │
├──┼─────────────┼─────────┤
│ ３ │告訴人丙○○之指訴        │被告之犯罪事實。  │
├──┼─────────────┼─────────┤
│ ４ │證人廖勝荃之證述          │被告之犯罪事實。  │
├──┼─────────────┼─────────┤
│ ５ │告訴人提供之IIS登入資料、 │被告之犯罪事實。  │
│    │中華電信南區客服中心回覆單│                  │
│    │、數位聯合公司函各1 份    │                  │
├──┼─────────────┼─────────┤
│ ６ │扣押物品清單、電腦列印資料│被告之犯罪事實。  │
│    │各1份                     │                  │
└──┴─────────────┴─────────┘
二、核被告甲○○所為，係犯刑法第358條無故輸入他人帳號密
    碼罪嫌、第359條無故取得他人電磁記錄罪嫌。被告分別2次
    無故輸入他人帳號密碼及無故取得他人電磁記錄罪嫌，請依
    法分論併罰。
三、依刑事訴訟法第251條第1項提起公訴。
  此　致
臺灣臺北地方法院
中　　華　　民　　國　　96　　年　　6 　　月　　30　　日
                          檢　察　官   林  冠  佑
本件正本證明與原本無異
中　　華　　民　　國　　96　　年　　7 　　月　　11　　日
                          書  記  官
附錄本案所犯法條全文
中華民國刑法第358條
（入侵電腦或其相關設備罪）
無故輸入他人帳號密碼、破解使用電腦之保護措施或利用電腦系
統之漏洞，而入侵他人之電腦或其相關設備者，處3年以下有期
徒刑、拘役或科或併科10萬元以下罰金。
中華民國刑法第359條
（破壞電磁紀錄罪）
無故取得、刪除或變更他人電腦或其相關設備之電磁紀錄，致生
損害於公眾或他人者，處5年以下有期徒刑、拘役或科或併科20
萬元以下罰金。
以上正本證明與原本無異
如不服本判決，應於送達後十日內，檢具繕本向本院提出上訴狀
上訴於臺灣高等法院。
　　　　　　　　　　　　　　　　書記官　劉芸珊
中　　華　　民　　國　　96　　年　　10　　月　　31　　日
